【裁判字號】    97,台抗,336
【裁判日期】    970529
【裁判案由】    清償票款強制執行聲明異議
【裁判全文】
最高法院民事裁定              九十七年度台抗字第三三六號
再 抗告 人  展茂光電股份有限公司
法定代理人
即 重整 人  甲○○
            乙○○
共同代理人  李岳霖律師
上列再抗告人因與相對人遠銀資產管理股份有限公司等間聲請清
償票款強制執行聲明異議事件，對於中華民國九十七年一月三十
日台灣高等法院台中分院裁定（九十七年度抗字第三二號），提
起再抗告，本院裁定如下：
    主  文
再抗告駁回。
再抗告程序費用由再抗告人負擔。
    理  由
本件再抗告人之法定代理人之一即原重整人大眾商業銀行股份有
限公司業經台灣桃園地方法院（下稱桃園地院）於民國九十七年
四月十七日以九十六年度整字第一號裁定准自同年月二十五日起
解除其為再抗告人重整人之職務，有該院裁定為憑，核無不合。
即毋庸再列該銀行為再抗告人之法定代理人。先予敘明。
次按法院裁定重整後，對公司之強制執行程序，當然停止；對公
司之債權，非依重整程序，均不得行使權利，固為公司法第二百
九十四條、第二百九十六條所明定。惟金融機構合併法第十五條
第一項第六款既規定：以收購金融機構不良債權為目的之資產管
理公司，其處理金融機構之不良債權，於金融機構之不良債權之
債務人受重整裁定前，已受讓之債權或已開始強制執行之債權，
於該債務人受裁定重整後，得繼續行使債權並繼續強制執行，不
受公司法規定之限制等旨，可知以收購金融機構不良債權為目的
之資產管理公司，如於金融機構之不良債權之債務人受法院重整
裁定前即受讓其債權，或所受讓者係於法院為重整裁定前已開始
強制執行之債權，仍得於法院對債務人為准許重整之裁定後繼續
行使債權並繼續強制執行，不受上開公司法第二百九十四條、第
二百九十六條規定之限制。查本件相對人係於九十六年七月三十
日受讓原執行債權人遠東國際商業銀行股份有限公司（下稱遠東
銀行）對於再抗告人之不良債權（下稱系爭不良債權），並依金
融機構合併法第十八條第三項規定公告後，再抗告人始於同年八
月十三日經桃園地院以九十六年度整字第一號裁定准予重整，有
債權讓渡書、登報公告及桃園地院裁定為憑（執行卷九四頁至九
七頁、一○二頁、一三四至一四四頁），足認相對人於桃園地院
裁定准予再抗告人重整前已受讓系爭不良債權，依上說明，相對
人自仍得於該院對再抗告人（債務人）為准許重整之裁定後繼續
行使債權並繼續原執行債權人遠東銀行所聲請之強制執行程序。
再抗告人雖不服執行法院即台灣苗栗地方法院（下稱苗栗地院）
所為駁回其聲明異議之裁定（九十六年度執助字第一一二號），
對之提起抗告，惟原法院以：相對人於桃園地院裁定准許再抗告
人重整前已受讓取得系爭不良債權，即可不依重整程序行使權利
，繼續聲請強制執行，且於相對人向重整監督人申報重整債權之
情形下，別無不得適用金融機構合併法第十五條第一項第六款之
法律規定，而該條款之規定又僅適用於相對人，則再抗告人之另
一債權人慶豐商業銀行（下稱慶豐銀行），應無適用該規定之餘
地等由。乃維持苗栗地院該駁回再抗告人聲明異議之裁定，裁定
駁回其抗告，經核於法洵無違誤。再抗告意旨仍執陳詞，指摘原
裁定不當，求予廢棄，非有理由。至於另一債權人慶豐銀行於法
院裁定准許再抗告人重整後，就其債權部分所行之強制執行程序
，依公司法第二百九十四條規定，是否應當然停止？於相對人繼
續強制執行後，如慶豐銀行有應受分配之金額，究應如何適用強
制執行法之相關規定？均屬另一問題，附此指明。
據上論結，本件再抗告為無理由。依強制執行法第三十條之一，
民事訴訟法第四百九十五條之一第二項、第四百八十一條、第四
百四十九條第一項、第九十五條、第七十八條，裁定如主文。
中    華    民    國  九十七  年    五    月  二十九  日
                      最高法院民事第三庭
                          審判長法官  蘇  茂  秋
                                法官  陳  碧  玉
                                法官  劉  靜  嫻
                                法官  張  宗  權
                                法官  陳  重  瑜
      本件正本證明與原本無異
                                      書  記  官
中    華    民    國  九十七  年    六    月    十    日
                                                      v


司法院資訊處製作；財團法人民間司法改革基金會備份。
